臺灣臺中地方法院刑事判決
111年度訴字第330號
公  訴  人  臺灣臺中地方檢察署檢察官
被      告  甲男（代號AB000-Z000000000A，真實姓名年籍詳
            卷）
選任辯護人  陳昭伊律師
            許立功律師
            洪家駿律師
上列被告因違反個人資料保護法等案件，經檢察官提起公訴（11
0年度偵字第25440號、第27624號），嗣被告就被訴事實為有罪
之陳述，經告以簡式審判程序之旨，並聽取當事人意見後，本院
合議庭裁定由受命法官獨任進行簡式審判程序，判決如下：
    主    文
甲男犯如附表三編號1至3所示之罪，各處如附表三編號1至3所示
之刑。應執行有期徒刑壹年，如易科罰金，以新臺幣壹仟元折算
壹日。
扣案如附表二編號2至4所示之物均沒收。
    犯罪事實
一、甲男（代號AB000-Z000000000A，90年2月26日生，真實姓名
    年籍詳卷）與乙女（代號AB000-Z000000000，89年11月生，
    真實姓名年籍詳卷）原為男女朋友關係，2人自民國107年4
    月26日起交往，並於108年7月3日分手。詎甲男竟先後為以
    下犯行：
（一）基於無故以錄影竊錄他人非公開活動之犯意，於其等交往
      期間內之108年2月26日，在其位於臺中市西屯區之住處（
      地址詳卷）內，趁其與乙女發生性交行為之際，未經乙女
      之同意，擅自持附表二編號4所示之手機，以錄影方式竊
      錄乙女與其發生性交行為之非公開活動之影片（下稱A影
      片，起訴書誤認被告同時拍攝裸照1張，應予刪除）。
（二）甲男、乙女於108年7月3日分手後，甲男心有不甘，竟基
      於散布猥褻影像、散布圖畫誹謗、散布竊錄非公開活動之
      內容、意圖損害他人之利益而非法利用個人資料之犯意，
      於110年2月14日前某時，先利用A影片，擷取乙女之裸照7
      張及GIF檔1個（內容為甲男、乙女之性交過程），再以臉
      書網站帳號「Yen Huang」，接續於附表一編號1至4所示
      之時間，將上開乙女裸照7張（起訴書誤認為6張）及GIF
      檔1個，上傳至臉書網站上，復於附表一編號4所示之時間
      ，以臉書網站帳號「Yen Huang」分享乙女於105年11月13
      日所使用之臉書帳號大頭照，暗指其所上傳之裸照、GIF
      檔內之人為乙女，以此方式非法利用乙女之個人照片、性
      生活等個人資料及損害乙女之名譽。
（三）基於散布猥褻影像、散布圖畫誹謗、散布竊錄非公開活動
      之內容、意圖損害他人之利益而非法利用個人資料之犯意
      ，於110年7月5日前某時，先利用A影片，擷取部分內容而
      製成長度約4秒之影片檔案，並取名為「○○○（乙女之姓名
      ）外流」（下稱B影片），再於110年7月5日下午3時、7時
      許，接續在其住處內，以國外色情網站XVIDEOS帳號「Lko
      ffee」、FC2 Video帳號「FC2USER825558F」，將B影片上
      傳至上開2色情網站，供不特定人觀覽，以此方式非法利
      用乙女之姓名、性生活等個人資料及損害乙女之名譽。
    嗣甲男於110年7月5日上午11時24分許，使用臉書帳號「Yen
     Huang」，透過通訊軟體Messenger帳號私訊乙女，並傳送B
    影片予乙女，復於110年7月6日上午11時42分許，傳送外國
    色情網站XVIDEOS上B影片之網址連結予乙女，乙女點入觀看
    後，始悉上情，並報警處理，經警於110年8月5日上午10時5
    7分許、下午5時50分許持本院核發之搜索票前往甲男住處搜
    索，扣得附表二編號2至4所示之物。
二、案經乙女訴由臺灣臺中地方檢察署（下稱臺中地檢署）及臺
    中地檢署檢察官指揮臺中市政府警察局第三分局（下簡稱第
    三分局）偵查起訴。
    理    由
一、本件被告甲男所犯並非死刑、無期徒刑或最輕本刑有期徒刑
    3年以上之罪，亦非高等法院管轄第一審案件，且於準備程
    序進行中，被告先就被訴事實為有罪之陳述，經告知被告簡
    式審判程序之旨，並聽取檢察官、被告及辯護人之意見後，
    本院合議庭裁定進行簡式審判程序，是本件之證據調查，依
    刑事訴訟法第273條之2及第159條第2項規定，不受同法第15
    9條第1項、第161條之2、第161條之3、第163條之1及第164
    條至第170條規定之限制。
二、上開犯罪事實，業據被告於警詢、本院準備程序及審理時坦
    承不諱，核與證人即告訴人乙女於警詢、偵查中之證述情節
    大致相符，並有第三分局正義派出所受（處）理案件證明單
    、受理各類案件紀錄表、110年8月1日員警偵查報告、本院1
    10年聲搜字第895號搜索票、第三分局偵查隊搜索扣押筆錄
    及扣押物品目錄表2份、被告使用之電腦蒐證畫面、「Yen H
    uang」與告訴人間之通訊軟體Messenger對話紀錄、「Yen H
    uang」臉書網站上之告訴人裸照6張及GIF檔1個、XVIDEOS色
    情網站擷圖、FC2 Video色情網站擷圖、告訴人之105年11月
    13日臉書個人照片1張、臉書帳號「Yen Huang」於110年2月
    14日更新大頭貼照及帳號封面照片共2張附卷可稽，復有附
    表二編號2至4所示之物扣案為證，足認被告之自白與事實相
    符，堪以採信。又按實質上一罪之國家刑罰權單一，若起訴
    書所載犯罪事實係實質上一罪，法院認僅其中部分事實成立
    犯罪，其餘部分不成立，係無礙案件同一性之事實減縮，就
    不成立犯罪部分之事實，並無於理由中說明不另為無罪諭知
    之必要，也無漏未裁判問題；法院就犯罪行為客體之認定，
    相較於檢察官起訴書就此之記載，倘僅單純關於數量或範圍
    之差異，而與檢察官所起訴事實之一部擴張或減縮無關者，
    並無未受請求之事項予以判決，或已受請求之事項未予判決
    之違法可言（最高法院110年度台上字第4054號、111年度台
    上字第2958號判決參照），查起訴書雖認定被告於108年2月
    26日係同時拍攝A影片及告訴人裸照1張（即起訴書所稱之系
    爭私密照片），然被告於本院準備程序中業已陳明僅有拍攝
    A影片，告訴人裸照係事後擷取下來之畫面等語（見本院卷
    第56頁），是起訴書就此尚有誤認，惟參諸前揭最高法院判
    決意旨，此僅係本院認定被告竊錄之客體較起訴書為少之問
    題，毋庸於理由中說明不另為無罪之諭知，併此敘明。綜上
    所述，本案事證明確，被告犯行洵堪認定，應依法論科。
三、論罪部分：
（一）被告為犯罪事實一（一）所示之犯行後，刑法第235條規
      定固於108年12月25日修正公布施行，並於108年12月27日
      生效，惟修正後規定僅係將依刑法施行法第1條之1第2項
      規定換算之罰金數額結果明定於刑法，其構成要件及法律
      效果均無變更，非屬刑法第2條第1項所稱之「法律有變更
      」，應依一般法律適用原則，適用裁判時法即修正後規定
      ，不生新舊法比較問題，先予敘明。
（二）按刑法第235條第1項規定所謂散布、播送、販賣、公然陳
      列猥褻之資訊或物品，或以他法供人觀覽、聽聞之行為，
      係指對含有暴力、性虐待或人獸性交等而無藝術性、醫學
      性或教育性價值之猥褻資訊或物品為傳布，或對其他客觀
      上足以刺激或滿足性慾，而令一般人感覺不堪呈現於眾或
      不能忍受而排拒之猥褻資訊或物品，未採取適當之安全隔
      絕措施而傳布，使一般人得以見聞之行為（司法院釋字第
      617號解釋參照）。又按刑法第235條第1項之供人觀覽猥
      褻物品罪，乃屬侵害社會法益之罪，係以散布或販賣或公
      然陳列或以他法供人觀覽猥褻物品為要件，其中散布乃散
      發傳布於公眾之意，考其立法目的，以此等行為，使猥褻
       物品流傳於社會公眾，足以助長淫風，破壞社會善良風
      俗，其可罰性甚為顯著，此與猥褻物品僅供己或僅供極少
      數特定人觀覽，未達危害社會秩序而屬個人自由權限範疇
      之情形有別，故設刑罰規定，以資禁制（最高法院84年台
      上字第6294號判決參照）。查被告於附表一編號1至4所示
      之時間，將告訴人之裸照7張及GIF檔1個上傳至臉書網站
      （即偵25440號不公開卷第99頁之照片及他5335號不公開
      卷第92至94頁之編號23至29之照片、影像檔），復於110
      年7月5日上傳B影片（即他5335號不公開卷第43、45頁所
      示之影像檔）至國外色情網站，該等裸照、GIF檔及B影片
      為被告與告訴人性交行為過程之影像，且可見告訴人在性
      交過程中裸露臀部等隱私部位，客觀上足以刺激或滿足性
      慾，而令一般人感覺不堪呈現於眾或不能忍受而排拒之猥
      褻物品，且任何人均可瀏覽上述網站，無法有效隔絕未成
      年人或無意接觸、觀覽該猥褻內容之成年人，揆諸前揭說
      明，被告所為自屬散布猥褻影像之行為。
（三）按刑法誹謗罪之特殊主觀要件「意圖散布於眾」，係指行
      為人以散發或傳布足以毀損他人名譽之事，於不特定之多
      數人知悉為目的而言（最高法院111年度台上字第2425號
      判決參照）。而行為人所散發或傳布之事，必須是具有足
      以損害被指述人名譽之具體事件內容，始有誹謗行為可言
      。行為人所散發或傳布之事是否「足以毀損他人名譽」，
      應就被指述人之個人條件以及散發或傳布內容，以一般人
      之社會通念為客觀之判斷。如行為人所散發或傳布之具體
      事實，足以使被指述人受到社會一般人負面之評價判斷，
      則可認為足以損害被指述人之名譽。而行為人對所指摘關
      於被害人之具體事實，足以損害被害人名譽有所認識，且
      知悉就其所認識之事加以散發或傳布，足以毀損他人的名
      譽，而散發或傳布此事，即具有誹謗故意。又現代傳播工
      具，有多種不同形式，均較諸以往單純文字、圖畫方式，
      有更強、更廣泛之散布傳述能力，其如僅以純聲音方式傳
      播，如廣播、錄音帶、CD等，固不符合刑法第310條第2項
      「文字」、「圖畫」之構成要件文義範圍，而須謹守罪刑
      法定及類推禁止原則之界限，但其傳播方式如兼具影像、
      文字內容，諸如：電視、網路、VCD 、DVD或各種電子格
      式之影片，因仍在「文字」、「圖畫」文義之涵攝理解範
      圍，且影像亦係由數個圖畫所組成，以此等方式誹謗他人
      名譽，論以文字、圖畫誹謗罪，僅因社會科技之進步，而
      充實擴大「文字」、「圖畫」之要件包攝內涵，並非刑罰
      規定之類推適用，亦無違反罪刑法定主義之疑慮。查被告
      於附表一編號1至4所示之時間，將告訴人之裸照7張及GIF
      檔1個上傳至臉書網站，並於110年3月9日以臉書帳號「Ye
      n Huang」分享告訴人先前在臉書網站使用之大頭照，暗
      指其上傳之裸照、GIF檔內之人即為告訴人，復於110年7
      月5日將B影片上傳到國外色情網站上，同時加註告訴人之
      真實姓名，顯係以散布圖畫之方式，指謫告訴人之行為開
      放、隨便，為不在意社會道德觀念之人，客觀上確足使一
      般人對告訴人產生行為不檢、道德倫常觀念低落之負面觀
      感，而對告訴人之品德、身分、人格、地位造成相當貶抑
      ，而臉書網站及國外色情網站為公開網站，被告主觀上自
      具有散布於眾之意圖甚明。
（四）按「本法用詞，定義如下：一、個人資料：指自然人之姓名、出生年月日、國民身分證統一編號、護照號碼、特徵、指紋、婚姻、家庭、教育、職業、病歷、醫療、基因、性生活、健康檢查、犯罪前科、聯絡方式、財務情況、社會活動及其他得以直接或間接方式識別該個人之資料。」、「有關病歷、醫療、基因、性生活、健康檢查及犯罪前科之個人資料，不得蒐集、處理或利用。但有下列情形之一者，不在此限：一、法律明文規定。二、公務機關執行法定職務或非公務機關履行法定義務必要範圍內，且事前或事後有適當安全維護措施。三、當事人自行公開或其他已合法公開之個人資料。四、公務機關或學術研究機構基於醫療、衛生或犯罪預防之目的，為統計或學術研究而有必要，且資料經過提供者處理後或經蒐集者依其揭露方式無從識別特定之當事人。五、為協助公務機關執行法定職務或非公務機關履行法定義務必要範圍內，且事前或事後有適當安全維護措施。六、經當事人書面同意。但逾越特定目的之必要範圍或其他法律另有限制不得僅依當事人書面同意蒐集、處理或利用，或其同意違反其意願者，不在此限。」、「非公務機關對個人資料之利用，除第六條第一項所規定資料外，應於蒐集之特定目的必要範圍內為之。但有下列情形之一者，得為特定目的外之利用：一、法律明文規定。二、為增進公共利益所必要。三、為免除當事人之生命、身體、自由或財產上之危險。四、為防止他人權益之重大危害。五、公務機關或學術研究機構基於公共利益為統計或學術研究而有必要，且資料經過提供者處理後或經蒐集者依其揭露方式無從識別特定之當事人。六、經當事人同意。七、有利於當事人權益。」個人資料保護法第2條第1款、第6條第1項、第20條第1項分別定有明文。又由個人資料保護法第41條之修法過程或我國法制觀之，個人資料保護法第41條所稱「意圖為自己或第三人不法之利益」，其「利益」應限於財產上之利益；至同條所稱「損害他人之利益」中之「利益」，則不限於財產上之利益（最高法院109年度台上字第1869號判決參照）。查被告擷取並上傳之告訴人裸照、GIF檔、B影片，係告訴人之性生活資料，而告訴人裸照、GIF檔與被告在臉書網站分享告訴人之大頭照相互比對後，足以間接識別為告訴人，而被告上傳至國外色情網站之B影片，同時加註告訴人之姓名，則足以直接辨識為告訴人，是上開裸照、GIF檔、B影片，以及告訴人之大頭照、姓名，均屬個人資料保護法第2條第1款規定之個人資料無訛。被告未經告訴人之同意，復無個人資料保護法第6條第1項但書、第20條第1項但書所定得利用個人資料之情形，卻逕將足使他人識別為告訴人之上開個人資料，上傳至臉書網站及國外色情網站，使不特定人得以觀覽，顯屬非法利用告訴人個人資料之行為，又被告上傳之裸照、GIF檔、B影片，涉及告訴人之性生活，屬於告訴人應受保護之隱私權及資訊自主權，被告將該等資料任意上傳供人觀覽，造成告訴人精神上受到莫大之痛苦，被告主觀上有損害告訴人利益之意圖，至為明確。
（五）是核被告所為：
　 1、就犯罪事實一（一）所為，係犯刑法第315條之1第2款之
      竊錄非公開活動罪。
　 2、就犯罪事實一（二）、（三）所為，均係犯刑法第235條
      第1項之散布猥褻影像罪、同法第310條第2項之散布圖畫
      誹謗罪、同法第315條之2第3項之散布竊錄之非公開活動
      內容罪、個人資料保護法第41條之非法利用個人資料罪。
（六）被告於附表一編號1至4所示之時間，接續上傳告訴人裸照
      7張及GIF檔1個至臉書網站，另於110年7月5日下午3時、7
      時許，接續上傳B影片至2外國色情網站，各係基於一個犯
      罪決意所為，侵害同一法益，各行為之獨立性極為薄弱，
      依一般社會健全觀念，在時間差距上，難以強行分開，在
      刑法評價上，以視為數個舉動之接續施行，合為包括之一
      行為予以評價，較為合理，故應各論以接續犯之包括一罪
      。
（七）被告就犯罪事實一（二）、（三）所為，各係以一行為同
      時觸犯散布猥褻影像罪、散布圖畫誹謗罪、散布竊錄之非
      公開活動內容罪、非法利用個人資料罪，為想像競合犯，
      應依刑法第55條規定，各從一重之非法利用個人資料罪處
      斷。
（八）被告所犯上開3罪，犯意各別，行為互殊，應予分論併罰
      。
五、爰以行為人之責任為基礎，審酌：（一）被告無前科紀錄，
    有臺灣高等法院被告前案紀錄表可佐；（二）被告與告訴人
    原為男女朋友關係，竟不知尊重告訴人意願及隱私，先竊錄
    其與告訴人性交過程A影片，復因不滿告訴人分手，率爾將
    其擷取之告訴人裸照、GIF檔、B影片上傳至臉書網站及外國
    色情網站，並以分享告訴人大頭照、加註告訴人姓名之方式
    ，使他人足以辨識係告訴人，除危害社會善良風俗外，並非
    法利用告訴人之個人資料，侵害告訴人之隱私權及資訊自主
    權，影響公眾對於告訴人之評價甚鉅，更造成告訴人精神上
    受有極大痛苦，所為實應予非難；（三）被告目前大學四年
    級就學中，家中有母親需要其扶養照顧（見本院卷第121頁
    ）之智識程度及生活狀況；（四）被告犯後坦承犯行，並與
    告訴人試行和解，但因金額差距過大，以致和解不成（見本
    院卷第79、107頁）等一切情狀，就其所犯各罪分別量處如
    附表三所示之刑，併諭知易科罰金之折算標準，復定其應執
    行之刑及易科罰金之折算標準如主文所示，以示懲儆。
六、沒收部分：
（一）查扣案如附表二編號2所示之手機、編號3所示之筆記型電
      腦，均係被告所有，用以上傳其所擷取之告訴人裸照、B
      影片，扣案如附表二編號4所示之手機，亦係被告所有，
      用以拍攝A影片，業據其供承在卷（見偵25440號卷第89頁
      ，本院卷第56頁），爰依刑法第38條第2項前段規定宣告
      沒收。
（二）扣案如附表二編號1所示之物，被告否認與本案有關，亦
      查無證據可認與本案有何關連，爰不予宣告沒收。　
（三）本案被告所竊錄及上傳之裸照、GIF檔、影片，被告供稱
      均已刪除（見偵25440號卷第89頁、本院卷第56頁），告
      訴人之刑事附帶民事訴訟代理人亦陳稱：在臉書網站、色
      情網站已看不到等語（見本院卷第107頁），且扣案之電
      腦、手機內均查無相關照片及影片，有臺中市政府警察局
      刑事警察大隊數位證物採證報告及員警職務報告可憑（見
      偵25440號卷第123至136頁），是卷內並無證據證明上開
      裸照、GIF檔、影片仍存在而未滅失，自毋庸宣告沒收。
據上論斷，應依刑事訴訟法第273條之1第1項、第299條第1項前
段，個人資料保護法第41條第1項、第20條第1項，刑法第11條前
段、第235條第1項、第310條第2項、第315條之1第2款、第315條
之2第3項、第55條、第41條第1項前段、第8項、第51條第5款、
第38條第2項前段，刑法施行法第1條之1第1項，判決如主文。
本案經檢察官丙○○提起公訴，檢察官乙○○、甲○○到庭執行職務。
中　　華　　民　　國　　111 　年　　10　　月　　28　　日
                  刑事第十六庭  法  官  洪瑞隆
以上正本證明與原本無異。
如不服本判決應於收受送達後20日內向本院提出上訴書狀，並應
敘述具體理由；其未敘述上訴之理由者，應於上訴期間屆滿後20
日內向本院補提理由書（均須按他造當事人之人數附繕本）「切
勿逕送上級法院」。
告訴人或被害人如不服判決，應備理由具狀向檢察官請求上訴，
上訴期間之計算，以檢察官收受判決正本之日起算。
                                書記官  許家齡
中　　華　　民　　國　　111 　年　　10　　月　　28　　日
附錄論罪科刑法條
【個人資料保護法第6條】
有關病歷、醫療、基因、性生活、健康檢查及犯罪前科之個人資
料，不得蒐集、處理或利用。但有下列情形之一者，不在此限：
一、法律明文規定。
二、公務機關執行法定職務或非公務機關履行法定義務必要範圍
    內，且事前或事後有適當安全維護措施。
三、當事人自行公開或其他已合法公開之個人資料。
四、公務機關或學術研究機構基於醫療、衛生或犯罪預防之目的
    ，為統計或學術研究而有必要，且資料經過提供者處理後或
    經蒐集者依其揭露方式無從識別特定之當事人。
五、為協助公務機關執行法定職務或非公務機關履行法定義務必
    要範圍內，且事前或事後有適當安全維護措施。
六、經當事人書面同意。但逾越特定目的之必要範圍或其他法律
    另有限制不得僅依當事人書面同意蒐集、處理或利用，或其
    同意違反其意願者，不在此限。
依前項規定蒐集、處理或利用個人資料，準用第8條、第9條規定
；其中前項第6款之書面同意，準用第7條第1項、第2項及第4項
規定，並以書面為之。
【個人資料保護法第20條】
非公務機關對個人資料之利用，除第6條第1項所規定資料外，應
於蒐集之特定目的必要範圍內為之。但有下列情形之一者，得為
特定目的外之利用：
一、法律明文規定。
二、為增進公共利益所必要。
三、為免除當事人之生命、身體、自由或財產上之危險。
四、為防止他人權益之重大危害。
五、公務機關或學術研究機構基於公共利益為統計或學術研究而
    有必要，且資料經過提供者處理後或經蒐集者依其揭露方式
    無從識別特定之當事人。
六、經當事人同意。
七、有利於當事人權益。
非公務機關依前項規定利用個人資料行銷者，當事人表示拒絕接
受行銷時，應即停止利用其個人資料行銷。非公務機關於首次行
銷時，應提供當事人表示拒絕接受行銷之方式，並支付所需費用
。
【個人資料保護法第41條】
意圖為自己或第三人不法之利益或損害他人之利益，而違反第6
條第1項、第15條、第16條、第19條、第20條第1項規定，或中央
目的事業主管機關依第21條限制國際傳輸之命令或處分，足生損
害於他人者，處5年以下有期徒刑，得併科新臺幣1百萬元以下罰
金。
【刑法第235條】
散布、播送或販賣猥褻之文字、圖畫、聲音、影像或其他物品，
或公然陳列，或以他法供人觀覽、聽聞者，處2年以下有期徒刑
、拘役或科或併科9萬元以下罰金。
意圖散布、播送、販賣而製造、持有前項文字、圖畫、聲音、影
像及其附著物或其他物品者，亦同。
前二項之文字、圖畫、聲音或影像之附著物及物品，不問屬於犯
人與否，沒收之。
【刑法第310條】
意圖散布於眾，而指摘或傳述足以毀損他人名譽之事者，為誹謗
罪，處1年以下有期徒刑、拘役或1萬5千元以下罰金。
散布文字、圖畫犯前項之罪者，處2年以下有期徒刑、拘役或3 
萬元以下罰金。
對於所誹謗之事，能證明其為真實者，不罰。但涉於私德而與公
共利益無關者，不在此限。
【刑法第315條之1】
有下列行為之一者，處3年以下有期徒刑、拘役或30萬元以下罰
金：
一、無故利用工具或設備窺視、竊聽他人非公開之活動、言論、
    談話或身體隱私部位者。
二、無故以錄音、照相、錄影或電磁紀錄竊錄他人非公開之活動
    、言論、談話或身體隱私部位者。
【刑法第315條之2】
意圖營利供給場所、工具或設備，便利他人為前條之行為者，處
5年以下有期徒刑、拘役或科或併科50萬元以下罰金。
意圖散布、播送、販賣而有前條第2款之行為者，亦同。
製造、散布、播送或販賣前二項或前條第2款竊錄之內容者，依
第1項之規定處斷。
前三項之未遂犯罰之。　

附表一
編號 時間 行為 1 110年2月14日 ①在左列時間接續上傳乙女之裸照7張及GIF檔1個（即他5335號不公開卷第40至42頁之編號23至29照片、偵25440號不公開卷第99頁之照片），其中於110年2月14日上傳1張裸照作為臉書帳號「Yen Huang」之封面照片（編號28照片）、1張裸照作為臉書帳號「Yen Huang」之大頭照（偵25440號不公開卷第99頁），以及GIF檔案1個（編號29照片）。 ②於110年3月9日以臉書帳號分享乙女先前在臉書網站使用之大頭照（即偵25440號不公開卷第97頁） 2 110年2月15日  3 110年2月16日  4 110年3月9日  
附表二
編號 扣案物 扣押時地 1 電腦主機1台（含電源線） 110年8月5日上午10時57分許，甲男住處 2 蘋果牌iPhone 7 Plus手機1支（門號0000000000號，IMEI:000000000000000）  3 ASUS廠牌筆記型電腦1台 110年8月5日下午5時50分許，甲男住處 4 華為牌手機1支(IMEI:000000000000000)  
附表三
編號 犯罪事實 主文（含罪名及宣告刑） 1 犯罪事實一（一） 甲男犯竊錄非公開活動罪，處有期徒刑參月，如易科罰金，以新臺幣壹仟元折算壹日。 2 犯罪事實一（二） 甲男犯個人資料保護法第四十一條之非法利用個人資料罪，處有期徒刑伍月，如易科罰金，以新臺幣壹仟元折算壹日。 3 犯罪事實一（三） 甲男犯個人資料保護法第四十一條之非法利用個人資料罪，處有期徒刑陸月，如易科罰金，以新臺幣壹仟元折算壹日。